【裁判字號】    99,裁,3523
【裁判日期】    991223
【裁判案由】    營利事業所得稅
【裁判全文】
最  高  行  政  法  院  裁  定
                                      99年度裁字第3523號
聲  請  人  德豐股份有限公司
代  表  人  邵企逖
上列聲請人因與相對人財政部臺北市國稅局間營利事業所得稅事
件，對於中華民國94年1月13日本院94年度裁字第35號裁定，聲
請再審，本院裁定如下：
    主  文
再審之聲請駁回。
再審訴訟費用由聲請人負擔。
    理  由
一、按聲請再審應於30日之不變期間內提起。前項期間自裁定確
    定時起算，裁定於送達前確定者，自送達時起算；其再審之
    理由發生或知悉在後者，均自知悉時起算。依第273條第2項
    聲請再審之訴者，第1項期間自解釋公布當日起算。再審之
    聲請自裁定確定時起，如已逾5年者，不得提起。但以第273
    條第1項第5款、第6款或第12款情形為再審之理由者，不在
    此限。行政訴訟法第283條準用第276條第1項、第2項、第3
    項及第4項定有明文。倘聲請人主張再審之理由發生或其知
    悉在後者，依同法第283條準用第277條第1項第4款之規定，
    應就此利己事實負舉證責任。
二、本件原確定裁定係於民國94年1月21日送達聲請人，有卷附
    送達證書足據，再審之不變期間自裁定送達之翌日起，算至
    同年2月20日止，即告屆滿。聲請人雖主張依司法院釋字第6
    50號解釋認定本院97年度判字第393號判決適用法規錯誤，
    業於98年8月5日以99年度判字第788號判決將其廢棄，並於
    99年8月16日送達聲請人判決正本，聲請人從而知悉，該案
    與本件課稅事實及適用法規完全相同，基於相同事件相同處
    理，而依行政訴訟法第283條準用第273條第1項第1款、第11
    款、第13款及第274條規定聲請再審等語。但查，聲請人所
    指本院99年度判字第788號判決係就司法院釋字第650號解釋
    所爭議之個案(即本院97年度判字第393號判決)，依解釋意
    旨重為再審之判決。聲請人自無從以另案之本院99年度判字
    第788號判決作為本件再審之依據，而主張自知悉本院99年
    度判字第788號判決時起算聲請再審之不變期間。而司法院
    釋字第650號解釋之公布日為97年10月31日，本件聲請人與
    司法院釋字第650號解釋之聲請人均為相同，聲請人如依行
    政訴訟法第276條第3項規定聲請再審，則自97年10月31日算
    至同年11月29日止，再審之不變期間即告屆滿，本件聲請人
    遲至99年9月10日始聲請再審，顯已逾期。況自94年1月21日
    之翌日起，算至本件99年9月10日再審聲請時，亦已逾5年，
    本件再審之聲請係主張行政訴訟法第283條準用第273條第1
    項第1款、第11款、第13款及第274條之再審事由，並非以行
    政訴訟法第273條第1項第5款、第6款或第12款情形為再審之
    理由者，依行政訴訟法第276條第4項之規定，其再審聲請業
    已逾期。
三、據上論結，本件聲請為不合法。依行政訴訟法第283條、第
    278條第1項、第104條、民事訴訟法第95條、第78條，裁定
    如主文。
中    華    民    國    99    年    12    月    23    日
                    最高行政法院第五庭
                        審判長法官  吳  明  鴻
                              法官  陳  金  圍
                              法官  侯  東  昇
                              法官  黃  秋  鴻
                              法官  陳  國  成

以  上  正  本  證  明  與  原  本  無  異
中    華    民    國    99    年    12    月    23    日
                              書記官  彭  秀  玲

司法院資訊處製作；財團法人民間司法改革基金會備份。
